【裁判字號】    98,整抗,4
【裁判日期】    980625
【裁判案由】    公司重整
【裁判全文】
臺灣士林地方法院民事裁定               98年度整抗字第4號
抗  告  人  雅新實業股份有限公司
法定代理人
即  重整人  辛○○
            庚○○
相  對  人  丙○○○○○○○  .
            iced  Stoc.
            乙○○○○○○○  .
                        to,.
共      同
法定代理人  戊○○○○  ○○○.
                        V10.
相  對  人  麥格理銀行股份有限公司(Bacuquarie Bank Limit
            ed )
法定代理人  己○○
相  對  人  財團法人證券投資人及期貨交易人保護中心
法定代理人  壬○○
相  對  人  丁○○○○○  ○○.
法定代理人  甲○○○○  ○○○.
代  理  人  盧偉銘律師
            劉康身律師
相  對  人  癸○○
上列當事人因雅新實業股份有限公司重整事件，對於本院民國97
年5 月14日96年度整字第1 號裁定提起抗告，本院裁定如下:
    主  文
抗告駁回。
抗告程序費用由抗告人負擔。
    理  由
一、抗告意旨略以：原裁定雖認定法院就重整債權之審查僅得為
    形式審查，然於本件卻對相對人申報之債權為實質認定，顯
    有矛盾。且原裁定未敘明相對人申報之債權為重整債權之理
    由，於法未合。又抗告人否認相對人申報之債權，若將上開
    債權列入重整債權，恐無法兼顧伊之投資人、債權人及相關
    利害關係人之權益等語。並聲明：(一)原裁定廢棄。(二)相對人
    丙○○○○○○○ ○○○○○○○ ○○○○○：Fidelity Low-Priced Stock F-
    und 、乙○○○○○○○ ○○○○○○○○○ ○○○○ 、麥格理銀行股份有限公
    司（下稱麥格理銀行）、財團法人證券投資人及期貨交易人
    保護中心（下稱投保中心）、Lehman BrothersInternatio-
    nal （下稱Lehman公司）、癸○○（下合稱相對人）所申報
    之債權不得列為重整債權。
二、Lehman公司略以：雅新公司因製作虛偽不實之財務報表，致
    伊購買其股票而受有1089萬9834.9元之損害，其對伊自應負
    損害賠償責任。伊業已依公司法之相關規定，於申報權利期
    間，申報伊對於雅新公司所得主張之債權暨其數額，並檢附
    保管銀行所出具伊截至民國96年12月5 日所持有雅新公司股
    票數量之明細。是原法院依公司法第299 條第2 項規定，對
    伊所提出之債權證明文件為形式審查後，列入重整債權，並
    無任何違反法令之處等語。並聲明：抗告駁回。
三、按對公司之債權，在重整裁定前成立者，為重整債權；重整
    債權人，應提出足資證明其權利存在之文件，向重整監督人
    申報；有異議之債權或股東權，由法院裁定之；就債權或股
    東權有實體上之爭執者，應由爭執之利害關係人，於法院裁
    定送達後20日內提起確認之訴，此觀諸公司法第296 條第1
    項前段、第297 條第1 項前段、第299 條第2 項、第3 項前
    段自明。又公司重整程序屬非訟事件，是法院於公司重整程
    序，對於有異議之債權，僅得依形式審查之結果裁定之。
四、經查，相對人主張：抗告人因製作虛偽不實之財務報表，致
    其等購買抗告人之股票而受有損害等情，業據其等提出證券
    買賣資料（見原法院十二卷第409 頁、本院卷第100 頁至第
    12 4頁、第165 頁至第170 頁、本院二卷第18頁至第23頁、
    第209 頁至第至第212 頁第217 頁至第240 頁、第254 頁至
    第452 頁、本院三卷第5 頁至第209 頁）、抗告人簡易損益
    表（見本院一卷第73頁）、簡易資產負債表（見本院一卷第
    72 頁） 、財務比率（見本院一卷第74頁至第75頁）、股市
    查詢資料（見本院一卷第76頁至第至第82頁）、YAHOO 奇摩
    股市新聞報導（見本院一卷第81頁至第99頁）、臺灣士林地
    方法院檢察署檢察官起訴書（見本院一卷第129 至第152 頁
    ）為憑。本院就上開證據為形式審查後，認相對人申報之債
    權堪信為真實。至抗告人辯稱：其否認上開債權之存在云云
    ，揆諸上開說明意旨，應由抗告人提起確認之訴，由受訴法
    院就上開債權之存否為實體之審查。從而，相對人上開主張
    ，應屬可採。
五、抗告人固辯以：若將上開債權列入重整債權，將無法兼顧伊
    之投資人、債權人及相關利害關係人權益云云。然查，於相
    對人裁定重整前，對相對人所成立之債權，依上開說明所示
    ，即得列為重整債權。相對人之股東、債權人及利害關係人
    權益是否因申報債權而受有影響，則非決定是否列為重整債
    權所應考量。職是，抗告人上開辯稱，應不足採。
六、綜上所述，相對人已於債權申報期限內申報債權，其等請求
    將申報之債權，列入重整債權，應予准許。原裁定駁回抗告
    人之異議，於法並無不合，應予維持。抗告人提起此部分抗
    告，尚非可取，應予駁回。
七、爰裁定如主文。
中    華    民    國    98    年    6    月     25    日
                  民事第三庭  審判長法  官  鍾任賜
                                    法  官  施月燿
                                    法  官  林尚諭
以上正本證明與原本無異。
如不服本裁定，僅得於收受本裁定正本送達後10日內，以適用法
規顯有錯誤為理由，且抗告利益高於新臺幣150 萬元時，向本院
提出再抗告狀（須附繕本一份及繳納再抗告裁判費新臺幣1,000
元），經本院許可後始可再抗告。再抗告時應提出委任律師或具
有律師資格之人之委任狀；委任有律師資格者，另應附具律師資
格證書及釋明委任人與受任人間有民事訴訟法第466 條之1 第1
項但書或第2 項所定關係之釋明文書影本。
中    華    民    國    98    年    6     月    26    日
                                    書記官  游子毅


司法院資訊處製作；財團法人民間司法改革基金會備份。
